---
title: "Projet_anime_Tide"
author: "Landy CLEMENT"
date: "22/09/2021"
output: html_document
---

```{r setup, include=FALSE} 
knitr::opts_chunk$set(warning = FALSE, message = FALSE)
```

```{r}
#Attach the necessary libraries
library(dplyr)
library(readr)
```

#### 1) Proposer un code permettant de regrouper les données contenues/n dans anime.zip dans un seul et même data.frame.

#### 1.1) Copy the raw path of the zip folder
```{r}
raw_path <- "C:/Users/cleme/Documents/GitHub/projet_anime_TIDE/anime.zip"
```

#### 1.2) Unzip the folder
```{r}
anime_dt <- unzip(raw_path, files = NULL, list = F, exdir = "anime_data")
```

#### 1.3) Capture the path of the new data unzip
```{r}
dt <- "C:/Users/cleme/Documents/GitHub/projet_anime_TIDE/anime_data"
```

#### 1.4 Create a function to merge all the datasets
```{r}
merge_dt = function(mypath){

  #capture the names of the files in the folder
  filenames=list.files(path=mypath, full.names=TRUE)
  
  #read all the files in the folder
  data_list = lapply(filenames, function(x){
    read.csv(file = x, header = TRUE)
    }) #x --> names of the files to read (in this case "filenames")
  
  #combine the datasets with the reduce function 
  #after merging them two by two (merge function)
  Reduce(function(x, y){merge(x, y, all = T)}, data_list)
}
```

#### 1.5) Store the complete merged dataset
```{r}
anime_df <- merge_dt(dt)
```

# 2) Observer pour chaque variable, le nombre et la proportion de valeurs manquantes

```{r}
  # Number of missing values
na_num <- sapply(anime_df,function(x) sum(is.na(x)))
print.table(na_num)
```

```{r}
sapply(anime_df,function(x) sum(is.na(x))/length(x))*100
```

#### Nous observons un nombre équivalent de valeurs manquantes dans les variables rating, soit 230 qui correspondent à un pourcentage de 1,87%.

#### Cependant, nous observons des cases vides dans les données. Nous devons les gérer comme des NAs.

```{r}
anime_df[anime_df == ""]<- NA # Remplacer les vides par des NAs.
```





















































